# [求助] 以有限公司的净资产整体变更为股份公司的流程，各种股东会决议格式？

提问人：15554658877 时间：2013-08-22 11:24:26
急！有限公司变股份有限公司需要出资产评估报告，如果评估值低于注册资本怎么办？ 高于评估值怎样折股分配，股东会决议怎么写？谢谢各位了

回答人：chenyiwei
1 、应考虑有限责任公司的资产是否存在减值迹象，并对已出现减值迹象的资产进一步测算可收回金额和应计提的减值准备。有可能需要推后折股的基准日。 2 、折合的股份有限公司股本不应高于以下各项中的最高者：（ 1 ）经审计的帐面净资程（调整不提减值准备后）；（ 2 ）基准日净资产评估值。如果因此导致所折合的股本小于原有限责任公司实收资本的，则应注意办理减资程序。